【裁判字號】    92,家抗,15
【裁判日期】    920314
【裁判案由】    確定訴訟費用額
【裁判全文】
臺灣高等法院高雄分院民事裁定  九十二年度家抗字第一五號
      抗  告  人  丙○○
                  乙○○
右抗告人因與相對人甲○○間確定訴訟費用額事件，對於中華民國九十二年一月三日
臺灣屏東地方法院九十一年家聲字第四一號裁定提起抗告，本院裁定如左：
      主    文
抗告駁回。
抗告訴訟費用由抗告人負擔。
      理    由
一、按法院未於訴訟費用之裁判確定其費用額者，第一審受訴法院於該裁判有執行力
    後，應依聲請並得依職權以裁定確定之，民事訴訟法第九十一條第一項定有明文
    。
二、本件抗告意旨略以：台灣屏東地方法院九十年度訴字第九一六號分割共有物判決
    ，雖係就坐落屏東縣萬丹鄉○○段一四八七號及一四八八號二筆土地合併分割，
    ，但抗告人僅分得上開一四八八號土地，應僅負擔該筆土地之複丈費用，就上開
    一四八七號土地之複丈費用新台幣（下同）一萬九千二百元、一千六百元、四千
    元部分，不應由抗告人負擔云云。
三、經查，本件抗告人與相對人間請求分割共有物事件，經台灣屏東地方法院九十年
    度訴字第九一六號判決准予分割，並於九十一年七月十二日以裁定更正關於訴訟
    費用之負擔部分，亦即訴訟費用部分由相對人甲○○負擔百分之十四、抗告人丙
    ○○負擔百分之十二、抗告人乙○○負擔百分之十二、該案之共同被告林福坤負
    擔百分之十九、林明炎負擔百分之三十一、林定、林回及林登連各負擔百分之四
    確定在案，業據本院調閱上開卷宗查核屬實，準此，抗告人應就相對人因本件確
    定訴訟所支出之費用，按上開百分比負擔，茲抗告人主張其等僅分得坐落屏東縣
    萬丹鄉○○段一四八八號土地，應僅負擔該筆土地之複丈費用，就同段一四八七
    號土地之複丈費用一萬九千二百元、一千六百元、四千元部分，不應由其等負擔
    云云，不足採信。次查，相對人因本件確定訴訟所支出之費用如下：第一審裁判
    費新台幣（下同）二萬二千五百二十一元、第一審送達郵票費二千一百二十七元
    、勘驗旅費五百元、測量費二萬八千元，業據其提出收據影本五紙為證，且經本
    院調閱上開確定訴訟之卷宗查核屬實，是相對人於原審法院九十年度訴字第九一
    六號所支出之訴訟費用為五萬三千一百四十八元，以抗告人二人應各分擔百分之
    十二計算，其等應分擔之金額各為六千三百七十八元。又本件聲請費用為二百七
    十二元，應由抗告人二人及於原審同為相對人之林福坤、林明炎、林定、林回及
    林登連共同負擔，每人應負擔三十八元。故抗告人二人應負擔本件確定訴訟費用
    額各為六千四百一十六元（6378+38=6416），原審裁定上開金額並無違誤。
    抗告人仍執前詞抗告，為無理由，應予駁回。
四、據上論結，本件抗告為無理由，依民事訴訟法第四百九十二條第一項、第九十五
    條、第七十八條、第八十五條第一項前段，裁定如主文。
中      華      民      國    九十二    年      三      月      十四    日
                                      臺灣高等法院高雄分院民事第三庭
~B1審判長法官  張國彬
~B2      法官  徐文祥
~B3      法官  鄭月霞
右正本係照原本作成。
不得再抗告。
~B法院書記官  魏文常
中      華      民      國    九十二    年      三      月      十四    日


司法院資訊處製作；財團法人民間司法改革基金會備份。
